臺灣臺南地方法院刑事判決　　　　　　　 94年度交易字第3號
公　訴　人　臺灣臺南地方法院檢察署檢察官
被　　　告　甲○○
上列被告因過失傷害案件，經檢察官提起公訴（93年度偵字第
11986號），被告就犯罪事實為有罪之陳述，經本院裁定進行簡
式審判程序，本院判決如下：
    主  文
甲○○因過失傷害人，處有期徒刑參月，如易科罰金，以參佰元
折算壹日。緩刑參年。
    事  實
一、甲○○於民國90年12月22日因案受吊銷小型車普通駕照號後
    即未再考領駕駛執照，其於民國93年7月23日凌晨4時7分許
    ，在朋友家喝了6瓶多啤酒後，吐氣所含酒精濃度達每公升
    0.50毫克（即0.50MG/L），其理應注意飲酒後酒精濃度超過
    0.25毫克（即0.25MG/L）不得駕車，竟於酒醉後無照駕駛牌
    照號碼6S─5521號自小客車〔公共危險部分業經本院（宙股
    ）於93年9月28日以93年度交簡字第1567號刑事簡易判決判
    處罰金3萬元，並已確定在案〕，沿臺南市○○路○段快車
    道，由北向南行駛，途經同市○○路○段130號附近，其本
    應注意汽車在同一車道行駛時，除擬超越前車外，後車與前
    車之間應保持隨時可以煞停之距離，並應注意對面有來車交
    會者，不得超車，且依當時情形，又無不能注意之情事，其
    竟疏於注意，未與前車保持隨時可以煞停之距離，以致前面
    一輛不詳車號之貨車緊急煞車時，其為閃避該貨車，未注意
    對面有無來車即貿然對該貨車超車而駛入來車道，其駕駛之
    6S─5521號自小客車車頭遂撞及對向依規定在其車道（沿臺
    南市○○路○段快車道，由南向北行駛）由乙○○（吐氣所
    含酒精濃度達每公升0.34毫克，其公共危險部分另由檢察官
    於93年9月1日以93年度偵字第8458號緩起訴處分書為緩起訴
    ）所駕駛之TH─9945號自小客車之車頭，以致乙○○受有頭
    部外傷合併臉部多處擦傷、右膝撕裂傷等傷害，甲○○自己
    亦受有胸部挫傷之傷害。經路人向警報案，甲○○在肇事後
    ，於未被有偵查犯罪職權之機關或公務員發覺前，主動向到
    現場處理之員警坦承肇事，自首而接受裁判。
二、案經乙○○訴請臺灣臺南地方法院檢察署檢察官偵查起訴。
    理  由
一、本件係經被告甲○○於準備程序當庭表示認罪，而經本院裁
    定以簡式審判程序加以審理，則依據刑事訴訟法第273條之
    2、第159條第2項之規定，不適用傳聞法則有關限制證據能
    力之相關規定，合先敘明。
二、上揭犯罪事實，業據被告甲○○於警詢及偵、審中坦承不諱
    ，核與告訴人乙○○指訴之情節之情節相符，並有道路交通
    事故調查報告表（一）、（二）、道路交通事故現場圖、被
    告甲○○之酒精測定紀錄表、測試觀察紀錄表、診斷證明書
    各1份、告訴人乙○○之診斷證明書3份及現場照片23張附卷
    可稽。按汽車在同一車道行駛時，除擬超越前車外，後車與
    前車之間應保持隨時可以煞停之距離；對面有來車交會者，
    不得超車；又汽車駕駛人飲用酒類後其吐氣所含酒精濃度超
    過每公升0.25毫克者，不得駕車，道路交通安全規則第94條
    第1項、第101條第2款、第114條第2款分別定有明文。被告
    甲○○自應注意遵守上開規定，且依當時情形天候晴、夜間
    有照明、柏油路面乾燥、無缺陷、視距良好，有上開道路交
    通事故調查報告表及現場照片可稽，客觀上並無被告不能注
    意之情形，詎其竟疏於注意，以致發生本件車禍，被告就本
    件車禍之發生顯有過失，應無疑義，其過失行為與告訴人乙
    ○○受有上開傷害間，並有相當因果關係。事證明確，被告
    之過失犯行洵堪認定。
三、核被告甲○○所為，係犯刑法第284條第1項前段之過失傷害
    罪。被告於90年12月22日因案受吊銷小型車普通駕照號後即
    未再考領駕駛執照，有交通部公路局嘉義區監理所麻豆監理
    站94年1月19日嘉監麻字第0940000610號函附卷可稽，並經
    被告供承在卷，其酒醉後無駕駛執照駕車，因而致人受傷，
    應依道路交通管理處罰條例第86條第1項規定，加重其刑。
    又被告於肇事犯罪後，未被有偵查權之公務員或機關發覺前
    ，向警自首坦承犯行，進而接受裁判，有警詢筆錄及臺南市
    ○○○道路交通事故肇事人自首情形紀錄表附卷可稽，應依
    刑法第62條前段規定減輕其刑，並先加後減。審酌被告之品
    行、生活狀況、智識程度、告訴人受傷之情況、被告因過失
    造成本件車禍後已與告訴人成立民事和解，有和解書一份附
    卷可憑，以及其於肇事後坦承犯行、態度良好等一切情狀，
    爰量處如主文所示之刑並諭知易科罰金之折算標準，以示懲
    儆。又被告於83年間，曾因違反麻醉藥品管理條例案件，經
    法院判處有期徒刑3月確定，業於83年5月10日執行完畢，其
    於執行完畢後5年以內未曾受有期徒刑以刑之宣告，有臺灣
    高等法院被告前案資料查註紀錄表在卷可憑，其經此教訓後
    ，應知所警惕，信無再犯之虞，本院因認所宣告之刑以暫不
    執行為適當，併諭知緩刑3年，以勵自新。又告訴乃論之罪
    ，告訴人於第一審辯論終結前，得撤回告訴，刑事訴訟法第
    238條第1項定有明文。本件告訴人於第一審辯論終結後，始
    於宣判日遞狀聲請撤回告訴，於法不合，自不生撤回告訴之
    效力，附此敘明。
據上論斷，應依刑事訴訟法第273條之1第1項、第299條第1項前
段，道路交通管理處罰條例第86條第1項，刑法第284條第1項前
段、第41條第1項前段、第62條前段、第74條第2款，罰金罰鍰提
高標準條例第1條前段、第2條，判決如主文。
本案經檢察官丙○○到庭執行職務
中　　華　　民　　國　　94　　年　　12　　月　　21　　日
　　　　　　　　　刑事第七庭    法　官　林勝利
以上正本證明與原本無異。
如不服本判決，應於判決送達後10日內，向本院提出上訴狀。
　　　　　　　　　　　　　　　　書記官　陳金堂
中　　華　　民　　國　　94　　年　　12　　月　　21　　日
附錄本案論罪科刑法條全文：
中華民國刑法第284條
(過失傷害罪)
因過失傷害人者，處6月以下有期徒刑、拘役或500元以下罰金；
致重傷者，處1年以下有期徒刑、拘役或500元以下罰金。
從事業務之人，因業務上之過失傷害人者，處1年以下有期徒刑
、拘役或1000元以下罰金，致重傷者，處3年以下有期徒刑、拘
役或2000元以下罰金。
